臺灣臺中地方法院刑事判決　　　　　100年度易字第1520號
公　訴　人　臺灣臺中地方法院檢察署檢察官
被　　　告　楊崇豪
上列被告因竊盜案件，經檢察官提起公訴（一００年度偵字第六
二五一號），本院依簡式審判程序判決如下：
    主    文
楊崇豪共同竊盜，累犯，處有期徒刑伍月，如易科罰金，以新臺
幣壹仟元折算壹日。
扣案之鑰匙肆支均沒收。
    犯罪事實及理由
一、犯罪事實：
    楊崇豪前因施用毒品、竊盜案件，分別經本院以九十四年度
    訴字第三三八九號判決判處有期徒刑一年二月確定、以九十
    六年度易緝字第九五號判決判處有期徒刑九月確定，上開罪
    刑嗣經減刑並接續執行，於民國九十六年十二月十五日縮短
    刑期執行完畢。詎仍不知悔改，與邱明彥（業經本院以一０
    ０年度易字第八七七號判決判處有期徒刑五月）共同基於意
    圖為自己不法所有之犯意聯絡，於九十九年七月八日十二時
    許，共同騎乘車牌號碼ＪＢＮ－一０六號重型機車，行經臺
    中縣烏日鄉（現改制為臺中市烏日區○○○路○段二三八巷
    二四０號林木成住處，見當時客廳無人在場，遂由楊崇豪把
    風，推由邱明彥持其所有之鑰匙四支（扣於本院九十九年度
    易字第三四八五、三八八七號刑事案件中，下稱前案）欲打
    開該處一樓之落地鋁門窗，適該鋁門未上鎖，邱明彥遂自該
    處落地鋁門窗侵入屋內（侵入住宅部分未據告訴），徒手竊
    取林木成所有之國際牌液晶電視一臺。得手後，楊崇豪及邱
    明彥二人隨即共同騎乘上開重型機車離去，並將前揭竊得之
    液晶電視持往臺中市○○路之跳蚤市場，變賣予姓名年籍不
    詳綽號「小劉」之成年男子，得款新臺幣四千元朋分花用殆
    盡。嗣經林木成於同日十六時三十分許發現失竊後報警，為
    警調閱現場監視器錄影畫面而循線查獲上情。
二、本案證據名稱：
(一)被告楊崇豪之自白。
(二)共犯邱明彥之供述。
(三)證人即被害人林木成及證人邱坤連於警詢時之證述。
(四)監視器畫面翻拍照片十幀、刑案現場照片二幀、刑案現場測
    繪圖、車輛詳細資料報表各一紙。
(五)扣於前案之鑰匙四支。
(六)臺灣高等法院被告前案紀錄表、臺灣臺中地方法院檢察署刑
    案資料查註紀錄表。
三、新舊法比較部分：
    被告行為後，刑法第三百二十一條第一項業於一００年一月
    十日修正，於同年一月二十六日公布，並自同年一月二十八
    日施行，是被告犯罪後法律已有變更，爰就本案新舊法之比
    較適用說明如下：查修正前刑法第三百二十一條第一項第一
    款係規定：「犯竊盜罪而有左列情形之一者，處六月以上、
    五年以下有期徒刑：一、於夜間侵入住宅或有人居住之建築
    物、船艦或隱匿其內而犯之者。」；修正後刑法第三百二十
    一條第一項第一款則規定：「犯竊盜罪而有下列情形之一者
    ，處六月以上、五年以下有期徒刑，得併科新臺幣十萬元以
    下罰金：一、侵入住宅或有人居住之建築物、船艦或隱匿其
    內而犯之者。」，是上揭條文修正，除修正該款之構成要件
    ，將「於夜間侵入」之時間要素刪除，而擴大加重竊盜之適
    用範圍外，就科刑部份，亦從原先無併科罰金刑，增訂為「
    得併科新臺幣十萬元以下罰金」，其餘有期徒刑之法定本刑
    上限，則未變動。本案於刑法修正之前，被告所犯為刑法第
    三百二十條第一項普通竊盜罪，惟修正後則係觸犯刑法第三
    百二十一條第一項第一款之侵入有人居住之建築物竊盜罪，
    經比較上開修正後之規定，以被告行為時即修正前之法律規
    定較有利於被告，因而此部分依刑法第二條第一項前段，自
    應適用修正前之刑法第三百二十條第一項規定論處。
四、論罪科刑部分：
(一)核被告所為，係犯刑法第三百二十條第一項之普通竊盜罪。
    起訴書認被告涉犯刑法第三百二十一條第一項第二款之加重
    竊盜罪嫌，容有誤會，惟此業經蒞庭檢察官當庭更正。
(二)被告與共犯邱明彥間，有犯意聯絡，行為分擔，為共同正犯
    。
(三)查被告前因施用毒品、竊盜案件，分別經本院以九十四年度
    訴字第三三八九號判決判處有期徒刑一年二月確定、以九十
    六年度易緝字第九五號判決判處有期徒刑九月確定，上開罪
    刑嗣經減刑並接續執行，於九十六年十二月十五日縮短刑期
    執行完畢乙情，有臺灣高等法院被告前案紀錄表及刑案資料
    查註紀錄表在卷可按，其受有期徒刑之執行完畢，五年以內
    故意再犯本案有期徒刑以上之罪，為累犯，應依刑法第四十
    七條第一項規定，加重其刑。
(四)爰審酌被告正值青年，不思以合法途徑賺取財物，竟以竊盜
    方式侵犯他人財產法益，貪圖不勞而獲，且已有多次竊盜前
    科，價值觀念非無偏差，暨其犯罪之動機、目的，犯罪手段
    尚屬平和，兼衡被告犯後終能坦認犯行等一切情狀，量處如
    主文所示之刑，並諭知易科罰金之折算標準，以示懲儆。
(五)沒收部分：
    按共同正犯因相互間利用他人之行為，以遂行其犯意之實現
    ，本於責任共同之原則，有關沒收部分，對於共犯間供犯罪
    所用之物，自均應為沒收之諭知。扣於前案之鑰匙四支，均
    係共犯邱明彥所有，供被告楊崇豪、共犯邱明彥為本案共同
    竊盜犯行所使用之物，業據共犯邱明彥供陳在卷，揆諸前揭
    意旨，自應依刑法第三十八條第一項第二款規定，予以宣告
    沒收。
五、據上論斷，應依刑事訴訟法第二百七十三條之一第一項、第
    二百九十九條第一項前段、第三百十條之二、第四百五十四
    條第一項，刑法第二條第一項前段、第二十八條、第三百二
    十條第一項、第四十七條第一項、第四十一條第一項前段、
    第三十八條第一項第二款，刑法施行法第一條之一，判決如
    主文。
六、如不服本判決，應於判決送達後十日內，向本院提出上訴狀
    （須附繕本），上訴於臺灣高等法院臺中分院。
本案經檢察官王亮欽到庭執行職務。
中    華    民    國   100    年    7     月    21    日
                  刑事第十二庭  法  官  周莉菁
以上正本證明與原本無異。
如不服本判決應於收受送達後10日內向本院提出上訴書狀，並應
敘述具體理由；其未敘述上訴理由者，應於上訴期間屆滿後20日
內向本院補提理由書（均須按他造當事人之人數附繕本）「切勿
逕送上級法院」。
告訴人或被害人對於判決如有不服具備理由請求檢察官上訴者，
其上訴期間之計算係以檢察官收受判決正本之日期為準。
                                書記官  吳彩華
中    華    民    國   100    年    7     月    21    日
附錄本判決論罪科刑法條：
刑法第320條第1項：
意圖為自己或第三人不法之所有，而竊取他人之動產者，為竊盜
罪，處五年以下有期徒刑、拘役或五百元以下罰金。